【裁判字號】    97,訴,773
【裁判日期】    970624
【裁判案由】    毒品危害防制條例
【裁判全文】
臺灣基隆地方法院刑事判決               97年度訴字第773號
公  訴  人  臺灣基隆地方法院檢察署檢察官
被      告  乙○○
                    （現於臺灣基隆監獄另案執行中）
上列被告因毒品危害防制條例案件，經檢察官提起公訴（97年度
毒偵字第1027號），因被告於準備程序中為有罪之陳述，經本院
合議庭裁定由受命法官獨任行簡式審判程序，判決如下：
    主  文
乙○○施用第一級毒品，累犯，處有期徒刑捌月，扣案之第一級
毒品海洛因貳包（各為驗餘重零點貳貳陸零公克，驗餘重零點貳
肆貳捌公克），併同無從與之完全析離之分裝袋貳只，均沒收銷
燬之。
    事實及理由
一、本件犯罪事實、證據及應適用之法條，除下列應予補充或更
    正外，其餘均詳如起訴書之記載（如附件）：(1)犯罪事實欄
    二倒數第2行「淨重0.228公克」等字後增列「驗餘後重0.22
    60公克」等字，「0.245公克」等字後增列「驗餘後重0.242
    8公克」(2)證據補充「被告於本院中之自白、基隆市第二分
    局偵辦毒品案件尿液檢體對照表1紙、照片1張」，(3)應適用
    之法條補充「被告施用海洛因前之持有犯行，為施用海洛因
    之犯行所吸收，不另論罪」。
二、刑之酌科
    本院審酌被告犯罪之動機、曾有施用毒品之前科仍不知戒除
    ，惟其犯後坦承犯行、所犯乃戕害自己身心健康，尚未危及
    他人等一切情狀，量處如主文所示之刑。
三、沒收
    扣案之白色粉末2包（各為淨重0.2280公克，取樣0.0020公
    克，驗餘重0.2260公克，淨重0.2450公克，取樣0.0022公克
    ，驗餘重0.2428公克），均核屬毒品危害防制條例所明定列
    管之第一級毒品海洛因，併同無法與之完全析離之分裝袋各
    1 只，應依毒品危害防制條例第18條第1項前段規定，宣告
    沒收併銷燬之。
四、據上論斷，應依刑事訴訟法第273條之1第1項、第299條第1
    項前段、第310條之2、第454條，毒品危害防制條例第10條
    第1項、第18條第1項、第23條第2項，刑法第11條前段、第
    47 條第1項，判決如主文。
本案經檢察官甲○○到庭執行職務。
中    華    民    國    97    年    6     月    24    日
                  刑事第三庭法    官  鄭培麗
以上正本證明與原本無異。
對於本件判決如有不服，應於收受送達後10日內，向本院提出上
訴書狀，上訴於臺灣高等法院，並按他造當事人之人數附具繕本
。
中    華    民    國    97    年    6     月    24    日
                            書 記 官  王佩珠
附錄論罪法條：
毒品危害防制條例第10條第1項
施用第一級毒品者，處 6 月以上 5 年以下有期徒刑。
附件：
臺灣基隆地方法院檢察署檢察官起訴書
                                    97年度毒偵字第1027號
    被      告  乙○○  男  35歲（民國○○年○月○○日生）
                        住基隆市○○區○○路58號3樓
                        （現另案在臺灣基隆監獄執行中）
                        國民身分證統一編號：Ｚ000000000號
上列被告因違反毒品危害防制條例案件，業經偵查終結，認為應
提起公訴，茲將犯罪事實及證據並所犯法條分敘如下：
        犯罪事實
一、乙○○前因2次施用第二級毒品案件 ，經觀察、勒戒後，均
    認無繼續施用毒品之傾向，分別於88年11月24日、88年12月
    28日執行完畢釋放出所，並由本署檢察官於88年11月22日、
    88年12月27日 ，分別以88年度毒偵字第945號及88年度毒偵
    字第1289號為不起訴處分確定；復因施用第二級毒品案件，
    經臺灣基隆地方法院裁定送強制戒治，於92年10月14日期滿
    執行完畢，並由本署檢察官聲請簡易判決處刑，經臺灣基隆
    地方法院於91年2月15日，以90年度基簡字第652號判決，判
    處有期徒刑5月確定，並於95年1月26日易科罰金執行完畢；
    再因施用第一級毒品案件，由本署檢察官提起公訴，經臺灣
    基隆地方法院於95年8月28日，以95年度訴字第482號判決，
    判處有期徒刑7月，嗣經同院以96年度聲減字第142號裁定，
    減刑為有期徒刑3月15日確定，甫於96年7月16日執行完畢；
    復因施用第一級毒品案件，由本署檢察官提起公訴，經臺灣
    基隆地方法院於96年4月25日，以96年度訴字第267號判決，
    判處有期徒刑8月，嗣其不服該判決 ，提起上訴，經臺灣高
    等法院於96年7月11日 ，以96年度上訴字第2290號審理時，
    撤回上訴而確定，嗣經臺灣基隆地方法院於同日，以96年度
    聲減字第1020號裁定，減刑為有期徒刑4月確定 ，現在監執
    行中 。詎其仍不知悔改，於前揭強制戒治期滿執行完畢5年
    內，又基於施用第一級毒品海洛因之犯意，於97年3 月17日
    18時許，在其基隆市○○區○○路58號3 樓住處，以注射針
    筒注射之方式，施用第一級毒品海洛因。嗣於同年月18日19
    時10分許，因其形跡可疑，為警在基隆市○○路與正信路口
    臨檢查獲，並扣得其所有之第一級毒品海洛因2 包（淨重分
    別為0.228、0.245公克），且經警採集其尿液送驗，結果呈
    嗎啡陽性反應，始查悉上情。
二、案經基隆市警察局第二分局報告偵辦。
        證據並所犯法條
一、上揭犯罪事實，業據被告乙○○坦承不諱，且其為警所採尿
    液經送臺灣尖端先進生技醫藥股份有限公司檢驗，結果呈毒
    品嗎啡之陽性反應，有該公司出具之濫用藥物檢驗報告1 紙
    附卷可稽，此外復有第一級毒品海洛因2包扣案可證 ，及交
    通部民用航空局醫務中心毒品鑑定書1 紙及刑案資料查註紀
    錄表在卷為憑，被告犯嫌堪以認定。
二、核被告所為，係犯毒品危害防制條例第10條第1 項之施用第
    一級毒品罪嫌。其於受徒刑之執行完畢後，5 年以內故意再
    犯本件有期徒刑以上之罪，為累犯，請依刑法第47條第1 項
    之規定加重其刑。再扣案之第一級毒品海洛因，請依毒品危
    害防制條例第18條第1 項前段之規定宣告沒收並銷燬之。
三、依毒品危害防制條例第23條第2項、刑事訴訟法第251條第 1
    項提起公訴。
    此  致
臺灣基隆地方法院
中    華    民    國    97    年    4     月    29    日
                              檢察官  丙  ○  ○
本件正本證明與原本無異
中    華    民    國    97    年    5     月    7     日
                              書記官  洪  欣  悅
附錄所犯法條：
毒品危害防制條例第10條第1項
    施用第一級毒品者，處 6 月以上 5 年以下有期徒刑。


司法院資訊處製作；財團法人民間司法改革基金會備份。
